臺灣新北地方法院刑事判決
111年度審訴字第789號
公  訴  人  臺灣新北地方檢察署檢察官
被      告  張勝發



指定辯護人  本院公設辯護人姚孟岑 
上列被告因傷害案件，經檢察官提起公訴（110年度調偵字第121
3號），被告於準備程序中就被訴事實為有罪之陳述，經本院合
議庭裁定改以簡式審判程序審理，判決如下：
    主  文
乙○○犯傷害罪，處拘役參拾日，如易科罰金，以新臺幣壹仟元折
算壹日。
    事實及理由
一、乙○○於民國109年8月19日13時39分許，在新北市○○區○○路00
    0號萊爾富便利商店內，因細故與少年簡○雯（95年10月生，
    真實姓名年籍詳卷）發生口角衝突，竟基於傷害人之身體之
    犯意，徒手拉扯簡○雯之衣服，遭簡○雯以手推開後，又持椅
    子砸向簡○雯之小腿，造成簡○雯受有左側前胸壁抓傷及左側
    小腿擦挫傷等傷害。　
二、證據：
  ㈠被告乙○○於本院準備程序及審理時之自白。
  ㈡告訴人簡○雯於警詢時及偵查中之指訴。
  ㈢監視錄影翻拍照片2張、光碟1片及臺灣新北地方檢察署檢察
    事務官勘驗後製作之勘驗筆錄1份。
　㈣沙爾德聖保祿修女會醫療財團法人聖保祿醫院109年8月19日
    診字第Z000000000000號診斷證明書1份。　
三、論罪科刑：
  ㈠核被告所為，係犯刑法第277條第1項之傷害罪。又兒童及少
    年福利與權益保障法第112條第1項固規定成年人故意對少年
    犯罪者，加重其刑至2分之1 ，惟該條規定雖不以行為人明
    知犯罪被害人為未滿18歲之人為要件，但仍以其行為時對於
    被害人之年齡有不確定之故意為必要。查被告與告訴人素不
    相識，且於案發時，告訴人並未穿著校服，是難認被告知悉
    告訴人於本案發生時為未滿18歲之少年，而本案亦無其他積
    極證據足認被告對於告訴人係未滿18歲之人具有不確定故意
    ，是本院自無從依兒童及少年福利與權益保障法第112條第1
    項規定就此部分予以加重其刑，起訴意旨認應加重其刑，容
    有誤會。
  ㈡爰審酌被告與告訴人素不相識，僅因細故與告訴人發生爭執
    ，即不思理性溝通處理，而對告訴人暴力相向，致告訴人受
    有上開傷害，被告自我克制能力顯有未足，所為應予非難，
    惟犯後坦承犯行，態度尚可，然迄未與告訴人達成和解或取
    得諒解，兼衡被告個人戶籍資料查詢結果註記高職畢業之教
    育程度、於警詢中自陳勉持之家庭經濟狀況、領有身心障礙
    證明、犯罪動機、目的、手段、告訴人之傷勢、本案衝突發
    生原因與經過等一切情狀，量處如主文所示之刑，並諭知易
    科罰金之折算標準。
本案經檢察官甲○○偵查起訴，由檢察官宋有容到庭執行職務。
中　　華　　民　　國　　111 　年　  8 　　月　  15 　 日
                  刑事第二十三庭  法  官  龔書安
上列正本證明與原本無異。
如不服本判決，應於判決送達後20日內敘明上訴理由，向本院提
出上訴狀 (應附繕本) ，上訴於臺灣高等法院。其未敘述上訴理
由者，應於上訴期間屆滿後20日內向本院補提理由書「切勿逕送
上級法院」。
                                  書記官  石秉弘
中　　華　　民　　國　　111 　年　　8 　　月　　16　　日
附錄本案論罪科刑法條全文：
中華民國刑法第277條
傷害人之身體或健康者，處5年以下有期徒刑、拘役或50萬元以
下罰金。
犯前項之罪，因而致人於死者，處無期徒刑或7年以上有期徒刑
；致重傷者，處3年以上10年以下有期徒刑。